臺灣高等法院高雄分院刑事判決　　　　94年度上訴字第1762號
上　訴　人　臺灣高雄地方法院檢察署檢察官
被　　　告　甲○○
上列上訴人因被告違反毒品危害防制條例案件，不服臺灣高雄地
方法院94年度訴字第2126號中華民國94年10月31日第一審判決（
起訴案號：臺灣高雄地方法院檢察署94年度毒偵字第4975號；併
辦案號：同署94年度毒偵字第5570號），提起上訴（併辦案號：
同署94年度毒偵字第8979號），本院判決如下：
     主  文
原判決撤銷。
甲○○連續施用第一級毒品，累犯，處有期徒刑拾壹月。扣案之
第一級毒品海洛因貳包（分別淨重零點壹壹公克、空包裝重零點
零公克及淨重零點壹陸公克、零點貳肆公克）及殘留海洛因注
射針筒貳支，均沒收銷燬之。
     事  實
一、甲○○前因違反毒品危害防制條例案件，經本院分別以91年
    度訴字第3147號、93年度訴字第903 號，判處有期徒刑10月
    、8 月確定，入監接續執行上開徒刑後，於民國94年1 月20
    日縮短刑期假釋出監，並於94年5 月3 日假釋期滿未經撤銷
    ，其未執行之刑，以已執行論。又於91年間因施用毒品案件
    ，經本院以91年度毒聲字第3292號裁定觀察勒戒，嗣因有繼
    續施用毒品之傾向，由本院以91年毒聲字第6450號裁定令入
    戒治處所施以強制戒治，並於92年3 月28日停止戒治釋放出
    所。其於釋放後五年內復基於施用第一級毒品海洛因之概括
    犯意，於94年5 月21日下午3 時起，至同年7 月17日凌晨2
    時15分回溯24小時止，在高雄縣路竹鄉○○街101 巷7 號住
    處等處，以針筒注射之方式，連續施用第一級毒品海洛因多
    次。嗣分別於同年5 月21日晚上7 時許，為警在高雄縣鳳山
    市○○路與明昌街口前查獲，並扣得第一級毒品海洛因1 小
    包（淨重0.11公克、空包裝重0.30公克）及殘留第一級毒品
    海洛因之注射針筒1 支；於同年6 月30日下午6 時10分許，
    為警在高雄縣鳳松路中油加油站前查獲，並扣得第一級毒品
    海洛因1 小包（淨重零點0.16公克、包裝重0.24公克）及殘
    留第一級毒品海洛因之注射針筒1 支及於7 月17日凌晨1 時
    20分在高雄縣鳳山市○○路129巷口為警查獲。
二、案經高雄縣政府警察局鳳山分局報請台灣高雄地方法院檢察
    署檢察官偵查起訴及移送併辦。
    理  由
一、上揭事實，業據被告甲○○於本院審理中坦承不諱，且被告
    為警查獲後於94年5 月21日及同年6 月30日及7 月17日採集
    之尿液，經送驗結果，均呈第一級毒品海洛因代謝後嗎啡之
    陽性反應，此有臺灣檢驗科技股份有限公司94年6 月8 日報
    告編號：KＺ 000000000000 號及94年7 月22日報告編號：
    KＺ000000000000號及長榮大學94年8 月4 日之濫用藥物尿液
    檢驗報告各一紙在卷可資為憑，另扣案之白粉2 包及注射針
    筒2 支，經送驗結果，白粉2 包均確屬第一級毒品海洛因（
    分別為淨重0.11公克、空包裝重0.30公克及淨重0.16公克、
    空包裝重0.24公克）無訛，注射針筒2 支均呈海洛因陽性反
    應，亦分別有法務部調查局94年8 月15日調科壹字第220020
    741 號及94年9 月14日調科壹字第22002086 7號鑑定通知書
    二份及高雄醫學大學附設中和紀念醫院94年9 月27日報告編
    號：0000-000、00 00-000 號檢驗報告2 紙在卷可稽。綜上
    足認，被告前揭自白與事實相符，應堪採信，被告上揭連續
    施用第一級毒品犯行洵堪認定。
二、又被告於91年間因施用毒品案件，經原審以91年度毒聲字第
    3292號裁定觀察勒戒，嗣因有繼續施用毒品之傾向，由原審
    以91年毒聲字第6450號裁定令入戒治處所施以強制戒治，並
    於92年3 月28日停止戒治釋放出所等情，有臺灣高等法院被
    告前案紀錄表、被告刑案資料查註紀錄表各1 份在卷可稽。
    被告於強制戒治執行完畢釋放後5 年內再施用第一級毒品，
    核其所為，係犯毒品危害防制條例第10條第1 項之罪。其持
    有毒品之低度行為，為施用毒品之高度行為所吸收，不另論
    罪。被告先後多次施用第一級毒品之行為，時間緊接，觸犯
    構成要件相同之罪名，顯係基於概括犯意反覆為之，為連續
    犯，應依刑法第56條之規定以一罪論，並依法加重其刑。又
    移送併辦部分之犯行即臺灣高雄地方法院檢察署94年度毒偵
    字第5570號及第8979號部分，雖未據公訴人起訴，然與前揭
    已起訴部分有連續犯之裁判上一罪關係，當為起訴效力所及
    ，本院自應一併審理，附此敘明。又被告前因違反毒品危害
    防制條例案件，經原審分別以91年度訴字第3147號、93年度
    訴字第90 3號，判處有期徒刑10月、8 月確定，入監接續執
    行上開徒刑後，於民國94年1 月20日縮短刑期假釋出監，並
    於94年5 月3 日假釋期滿未經撤銷，其未執行之刑，以已執
    行論乙節，有上揭前案紀錄表在卷可憑，其受有期徒刑之執
    行完畢後，5 年以內再犯有期徒刑以上之本罪，為累犯，應
    依法加重其刑，並遞予加重。
三、原審據以論處被告罪刑，固非無見；惟原審未及就被告於94
    年7 月17日凌晨2 時15分許起回溯24小時內之某時點施用第
    一級毒品海洛因之犯行（即檢察官上訴意移送本院併辦部分
    ），一併加以審判，自有未洽。檢察官以併案部分與起訴部
    分有裁判上一罪關，為起訴效力所及，原審就此部分未及併
    與審究，指摘原判決不當，提起上訴，為有理由，自應由本
    院將原判決撤銷改判。爰審酌被告前已有施用毒品之不良素
    行，歷經觀察、勒戒及強制戒治程序後，猶施用第一級毒品
    海洛因，顯見意志不堅，惟念其施用毒品乃自戕一己之身體
    健康，並具有病患性人格之特質，行為本身對社會所造成之
    危害並非直接、鉅大，且犯後終知能坦承犯行等一切情狀，
    量處如主文所示之刑，以示懲儆。
四、扣案之白粉2包均為第一級毒品海洛因（分別為淨重0.11 公
    克、空包裝重0.30公克及淨重0.16公克、空包裝重0.24公克
    ，包裝部分均無法與毒品析離）；注射針筒2 支均殘留無法
    析離之第一級毒品海洛因，均如前述，爰均依毒品危害防制
    條例第18條第1 項前段規定宣告沒收銷燬之。至送驗而耗費
    部分之海洛因，既已滅失，爰不另為沒收之諭知，附此敘明
    。
據上論斷，應依刑事訴訟法第369 條第1 項前段、第364 條、第
299 條第1 項前段，毒品危害防制條例第10條第1 項、第18條第
1 項前段，刑法第11條、第56條、第47條，判決如主文。
本案經檢察官邱榮藏到庭執行職務。
中　　華　　民　　國　　94　　年　　12　　月　　29　　日
                  刑事第一庭    審判長法  官  郭雅美
                                      法  官  莊崑山
                                      法  官  江泰章
以上正本證明與原本無異。
如不服本判決應於收受本判決後10日內向本院提出上訴書狀，其
未述上訴理由者，並得於提起上訴後10日內向本院補提理由書
狀（均須按他造當事人之人數附繕本)「 切勿逕送上級法院」。
中　　華　　民　　國　　94　　年　　12　　月　　30　　日
                                書   記　 官  陳金卿
附錄本判決論罪科刑法條：
毒品危害防制條例第10條第1項：
施用第一級毒品者，處 6 月以上 5 年以下有期徒刑。
                                                      Ｆ
